臺灣桃園地方法院刑事判決            100年度交訴緝字第2號
公  訴  人  臺灣桃園地方法院檢察署檢察官
被      告  李迎春
上列被告因偽造文書等案件，經檢察官提起公訴（98年度偵字第
21 382號），被告於本院準備程序進行中，就被訴事實為有罪之
陳述，經本院告知簡式審判程序意旨，並聽取公訴人及被告之意
見後，本院裁定改依簡式審判程序審理，茲判決如下
    主  文
李迎春行使偽造私文書，足以生損害於公眾及他人，處有期徒刑
參月，如易科罰金，以新臺幣壹仟元折算壹日。扣案如附表一所
示各文件上偽造之簽名及指印均沒收；又行使偽造私文書，足以
生損害於公眾及他人，處有期徒刑參月，如易科罰金，以新臺幣
壹仟元折算壹日。扣案如附表二所示各文件上偽造之簽名及指印
均沒收。應執行有期徒刑伍月，如易科罰金，以新臺幣壹仟元折
算壹日。扣案如附表一、二所示各文件上偽造之簽名及指印均沒
收。
其餘被訴公共危險部分均免訴。
    事  實
一、李迎春於98年7 月16日晚上10時許，在桃園縣中壢市某處，
    因飲酒後，已不能安全駕駛動力交通工具，仍騎乘車牌號碼
    ISS －948 號重型機車上路。嗣於同日晚上10時27分許，在
    桃園縣中壢市○○路與光明路2 段口，為警攔查，並測得呼
    氣酒精濃度達每公升0.57毫克。詎李迎春為恐被發現其係通
    緝犯而遭逮捕，且為脫免違背安全駕駛罪責，竟基於偽造署
    押及行使偽造私文書之接續犯意，自同日晚間10時27分許起
    至翌日某時止，在桃園縣政府警察局中壢分局仁愛派出所，
    接續在如附表一編號1 至12所示之文件上，偽造「李迎福」
    名義之署押（含簽名及指印，數量詳如附表一各編號所示）
    ，復將上開偽造之桃園縣政府警察局舉發違反道路交通管理
    事件通知單交予員警，表示由「李迎福」名義出具領收通知
    之證明而行使之，足以生損害於李迎福本人及警察機關於前
    開案件偵查人別之正確性與交通主管機關對違規管理之正確
    性及裁罰正確性。
二、李迎春另於98年7 月19日下午5 時30分許，在桃園縣平鎮市
    ○○路○路邊攤，因飲酒後，已不能安全駕駛動力交通工具
    ，騎乘車牌號碼ISS-948 號重型機車返回桃園縣平鎮市○○
    路108 號住處。嗣於同日下午5 時57分許，在桃園縣平鎮市
    ○○路350 號前，為警攔查，並測得呼氣酒精濃度達每公升
    0.71毫克。詎李迎春竟為規避處罰及脫免罪責，本於冒用其
    胞弟「李迎福」之名應訊及接受調查之同一目的，竟基於偽
    造署押及行使偽造私文書之接續犯意，自同日下午5 時57分
    許起至同日9 時30分止，在桃園縣政府警察局平鎮分局龍岡
    派出所，接續在如附表二編號1 至10所示之文件上，偽造「
    李迎福」名義之署押（含簽名及指印，數量詳如附表二各編
    號所示），復將上開偽造之桃園縣政府警察局舉發違反道路
    交通管理事件通知單交予員警，表示由「李迎福」名義出具
    領收通知之證明而行使之，足以生損害於李迎福本人及警察
    機關於前開案件偵查人別之正確性與交通主管機關對違規管
    理之正確性及裁罰正確性。嗣經臺灣桃園地方法院檢察署以
    98年度速偵字第4961號、第5000號聲請簡易判決處刑，並經
    臺灣桃園地方法院以98年度壢交簡字第2344號、第2354號簡
    易判決處刑，因李迎福收受上開判決書後，發現遭冒名而報
    警處理，始查悉上情。
二、案經桃園縣政府警察局平鎮分局報告臺灣桃園地方法院檢察
    署檢察官偵查起訴。
    理  由
壹、本件被告李迎春所犯為死刑、無期徒刑、最輕本刑為3 年以
    上有期徒刑以外之罪，其於準備程序進行中，就被訴事實為
    有罪之陳述，經告知簡式審判程序之旨，並聽取當事人之意
    見後，本院合議庭裁定由受命法官獨任進行簡式審判程序，
    合先敘明。
貳、有罪部分：
一、上開事實欄一、二所示偽造文書及署押之犯罪事實，業據被
    告李迎春於本院準備程序及審理時均坦承不諱，核與證人李
    迎福於警詢及偵查中之證述相符（見98年度偵卷第21382 號
    卷第14 -17頁、51-52 頁），復有卷附之附表一、二各編號
    所示「文件名稱」欄之各類文件在卷可參，足認被告李迎春
    此部分任意性自白亦係屬實，堪可採信。綜上所述，本件事
    證明確，被告涉犯偽造文書犯行均堪認定，應依法論科。
二、論罪科刑：
（一）按刑法上偽造署押罪，係指單純偽造簽名、畫押而言，若
      在制式之書類上偽造他人簽名，已為一定意思表示，具有
      申請書或收據等類性質者，則係犯偽造文書罪（最高法院
      88年度臺非字第146 號判決意旨參照）。故而若行為人係
      以簽名之意，於文件上簽名，且該簽名僅在於表示簽名者
      個人身分，以作為人格同一性之證明，除此之外，再無任
      何其他用意者，即係刑法上所稱之「署押」。如在舉發違
      反道路交通管理事件通知單移送聯上「收受通知聯者簽章
      」欄內偽簽他人姓名，自不待依習慣或特約，單從形式上
      觀察，即足以知悉係表示由該他人名義出具領收通知聯之
      證明，此與事先在印妥內容之收據上偽簽他人姓名之情形
      ，無分軒輊，當然屬刑法第210 條所稱之私文書（最高法
      院83年台上字第6631號判例意旨參照）。此外，「權利告
      知書」、「逮捕告知親友通知書」、「逮捕告知本人通知
      書」等文件其上之簽名捺印，由形式上觀之，已足表示係
      利用名義人之名義，表達同意告知訊問前依法應告知之事
      項、已經收受逮捕通知及通知指定親友等內容。該等文件
      雖係警方事先印製，然上訴人既於其上簽名確認，足認上
      訴人有將該等文件內容採為自己一定意思表示之意，應屬
      刑法第220 條規定之私文書（最高法院99年度台上字第
      2967號判決意旨參照）。是依前揭意旨，被告於附表一編
      號7 至10、附表二編號5 至7 、10所示之「交通違規舉發
      單」、「權利告知書」、「逮捕告知親友通知書」、「逮
      捕告知本人通知書」文件上，以「李迎福」名義所為之偽
      簽姓名及捺印後，並持以交還警方留存之行為，因該署押
      均具有將該文書內容採為同意之一定意思表示，而係犯行
      使偽造私文書罪外，其餘附表一、附表二所示文件名稱中
      被告偽簽「李迎福」之欄位及按捺之指印，均僅係證明受
      測者或受詢問者為何人，僅彰顯人格之同一性爾，並無任
      何意思表示或具有收據之性質，自均非刑法所規定之文書
      ，均僅構成偽造署押罪。
（二）是核被告於事實欄一、二偽造並進而行使如附表一、二「
      文件名稱」部分所示各類文書之所為，係犯刑法第216 條
      、第210 條行使偽造私文書罪。
（三）被告各該次為警查獲所偽造之多個署押、私文書及行使偽
      造之私文書，其目的均在規避該次案件之刑責，且具利用
      冒用「李迎福」名義應訊之機會而為，自係基於單一犯意
      次第行之，各行為間之獨立性極為薄弱，依一般社會健全
      觀念，難以強行分開，在刑法評價上，無從分割各別論擬
      ，自應包括各視為一個偽造署押、私文書及行使偽造私文
      書之行為。又被告如附表一編號7 至10及附表二編號5 至
      7 、10所示偽造署押為偽造私文書之部分行為，偽造之低
      度行為則應為行使之高度行為吸收，均不另論罪。
（四）被告偽造如附表一、二「文件名稱」及「欄位」所示之簽
      名及指印等各舉，固該當刑法第217 條第1 項之偽造署押
      罪，然其中附表一編號7 至10及附表二編號5 至7、10 之
      部分，其上偽造之署押行為，因該文件本身具有私文書性
      質，已經構成偽造私文書罪，且偽造私文書而偽造之署押
      已無從分割個別評價，自應與該部分偽造之署押同為偽造
      私文書之行為所吸收，不另論以刑法第217 條第1 項之偽
      造署押罪。至被告偽造附表一編號10 所 示偽造私文書以
      行使、附表一編號3 、11及附表二編號8 所示之偽造署押
      及指印，雖未經檢察官起訴，惟此部分與檢察官起訴並經
      本院論罪之前揭行使偽造私文書犯行有實質上一罪關係，
      已如前述，仍起訴範圍效力所及，本院自應併予審酌。
（五）被告所犯上開行使偽造私文書罪，犯意各別，行為互殊，
      應予分論併罰。
（六）爰審酌被告於公共危險犯行為警查獲後，於接受警詢之際
      ，竟惟恐涉及刑責，而冒用不知情之胞弟「李迎福」之名
      義應詢，分別偽造如附表一、二所示署押、私文書以行使
      之，各足以影響檢警對於犯罪偵查之正確性，並可能使李
      迎福本人無辜受刑事處罰，惡性甚重，惟念其犯後尚能坦
      承犯行、態度尚佳，並其犯罪動機、目的、手段與犯罪所
      生危害等一切情狀，分別量處如主文所示暨定應執行之刑
      ，並均諭知易科罰金之折算標準。
（七）如附表一、二所示各文件上偽造之簽名及指印，均應依刑
      法第219 條規定，於被告所犯行使偽造私文書罪所宣告之
      主刑項下宣告沒收。至如附表一編號7 至10及附表二5 至
      7 、10 所 示偽造之私文書，既已交付予警察而行使之，
      已非被告所有，爰不另宣告沒收，併此敘明。
參、免訴部分：
一、本件起訴意旨略以：
（一）被告李迎春於98年7 月16日晚上10時許，在桃園縣中壢市
      某處，因飲酒後，已不能安全駕駛動力交通工具，仍騎乘
      車牌號碼ISS －948 號重型機車上路。嗣於同日晚上10時
      27分許，在桃園縣中壢市○○路與光明路2 段口，為警攔
      查，並測得呼氣酒精濃度達每公升0.57毫克。
（二）被告李迎春於98年7 月19日下午5 時30分許，在桃園縣平
      鎮市○○路○路邊攤，因飲酒後，已不能安全駕駛動力交
      通工具，騎乘車牌號碼ISS-948 號重型機車返回桃園縣平
      鎮市○○路108 號住處。嗣於同日下午5 時57分許，在桃
      園縣平鎮市○○路350 號前，為警攔查，並測得呼氣酒精
      濃度達每公升0.71毫克。因認被告李迎春涉犯刑法第 185
      條之3 之公共危險罪嫌等語。
二、按刑事訴訟法第266 條規定，起訴之效力，不及於檢察官所
    指被告以外之人，即所謂起訴對人之效力。而同法第264 條
    第2項第1款規定，起訴書應記載被告之姓名、性別、年齡、
    籍貫、職業、住所或居所或其他足資辨別之特徵，旨在特定
    刑罰權之對象，故起訴之對象為被告其「人」，非其「姓名
    」。倘被告冒用他人姓名應訊，檢察官未發覺，致起訴書記
    載錯誤之姓名、年籍等資料者，其起訴之對象仍為應訊之被
    告其人，非形式上之姓名。法院於審理中發現起訴書記載錯
    誤，自應將被告姓名等資料予以訂正，或通知檢察官更正後
    ，進行審判。如判決確定後始發現者，因僅屬姓名之錯誤，
    審判之對象並無錯誤，逕以裁定更正方式處理（此與犯人為
    甲，而由乙到案頂替認罪，檢察官誤將乙起訴【起訴對象為
    乙】，法院不得對未經起訴之甲為審判之情形不同）。而按
    檢察官以書面向法院聲請簡易判決處刑，準用刑事訴訟法第
    264條之規定，該聲請與起訴有同一之效力，同法第451條第
    2項、第3項均定有明文，是無論檢察官以起訴書提起公訴，
    抑或檢察官以聲請簡易判決處刑書聲請簡易判決處刑，僅係
    因案件性質之不同而異其法定起訴程序，使案件繫屬於法院
    之效力並無不同，法院特定審判對象之方式亦無差異，起訴
    之對象為被告其「人」，非其「姓名」，聲請簡易判決處刑
    之對象亦為被告其「人」，非其「姓名」，此不因該人有無
    接受檢察官訊問而有不同，蓋即便因簡易案件法之所許之程
    序簡省而使檢察官未必親自訊問被告，但檢察官聲請簡易判
    決處刑之對象，始終仍係承辦員警詢問及其他偵查作為所針
    對之該「人」，而非該人所冒用之「姓名」，倘檢察官未予
    訊問，亦未發覺該「人」冒名之事實，而在聲請簡易判決處
    刑書上將被告之姓名年籍等資料，誤載為被冒用人之姓名資
    料，其聲請簡易判決處刑之對象並無錯誤，僅需於發覺後由
    法院訂正或裁定更正即可（最高法院97年度台非字第200 號
    判決意旨參照）。經查，本件檢察官上開所指公共危險之犯
    罪事實，其實際行為人係被告李迎春，並於警詢時冒用「李
    迎福」名義應訊，以及於附表一、二等文件上偽造「李迎福
    」之署押等情，業據被告李迎春坦承犯行如前，核與證人李
    迎福於警詢及檢察官訊問時所陳述之情節相符，而被告李迎
    春於98年7 月16日及19日為警查獲後所捺印之指紋，經送內
    政部警政署刑事警察局以電腦比對結果，與該局檔存李迎春
    役男指紋卡指紋相符，此有該局98年8 月10日刑紋字第0980
    1103070 號函暨所附指紋卡片附卷可稽，是本件公共危險之
    實際行為人應係被告李迎春，而非李迎福。本件檢察官以被
    告（冒名「李迎福」）於警詢時之自白及酒精濃度測試表、
    生理平衡檢測表、刑法第185 條之3 案件測試觀察紀錄表等
    證據，認被告涉犯刑法第185 條之3 公共危險罪嫌而聲請以
    簡易判決處刑，其起訴（聲請簡易判決處刑）之對象自為被
    告李迎春，而非李迎福，雖檢察官未發覺被告冒用李迎福名
    義之事實，而誤將「李迎福」之姓名及年籍資料記載於本案
    聲請簡易判決處刑書上，惟此僅需由檢察官聲請或本院依職
    權更正即可，尚無礙於審判對象之特定。
三、再按案件曾經判決確定者，應諭知免訴之判決，刑事訴訟法
    第302 條第1 款定有明文。經查，李迎福因被告李迎春冒用
    其名義，經臺灣桃園地方法院檢察署以98年度速偵字第5000
    號、第4961號聲請簡易判決處刑，並經臺灣桃園地方法院以
    98年度壢交簡字第23 44 號、第2354號簡易判決處判判決拘
    役50日、罰金3 萬元確定，嗣經警將被告李迎春於為警查獲
    後（冒名「李迎福」）所捺印之指紋送比對結果，發覺與檔
    存李迎春指紋卡指紋相符，始悉被告冒用李迎福名義應訊之
    情，而本院亦以98年度壢交簡字第2344號、第2354號裁定更
    正等情，有各該刑事簡易判決書、裁定及臺灣高等法院被告
    前案紀錄表在卷可按，是被告李迎春所犯前揭同一公共危險
    犯罪嫌疑事實，雖前案經冒名應訊、審理、判決確定，在不
    影響人別之同一性下，各該判決效力亦即於被告李迎春，嗣
    檢察官於98年12月28日復以本件98年度偵字第21382 號提起
    公訴，本案繫屬在後，另案（98年度速偵字第4961號、第50
    00號）既繫屬在先且先行確定，本案即應受其拘束。是揆諸
    上揭說明，本件應逕為免訴之諭知。
據上論斷，應依刑事訴訟法第273 條之1 第1 項、第302 條第 1
款，刑法第216 條、第210 條、第51條第5 款、第41條第1 項前
段、第219 條，判決如主文。
本案經檢察官王貞元到庭執行職務。
中    華    民    國    100     年    12    月   16    日
                  刑事第十二庭   法  官  黃裕民
以上正本證明與原本無異。
如不服本判決應於收受判決後10日內向本院提出上訴書狀，並應
敘述具體理由。其未敘述上訴理由者，應於上訴期間屆滿後20日
內向本院補提理由書( 均須按他造當事人之人數附繕本) 「切勿
逕送上級法院」。
                                 書記官   蕭秀蓉
中    華    民    國   100    年    12    月    16    日
附錄本案論罪科刑之法條：
中華民國刑法第210條
（偽造變造私文書罪）
偽造、變造私文書，足以生損害於公眾或他人者，處 5 年以下
有期徒刑。
中華民國刑法第216條
（行使偽造變造或登載不實之文書罪）
行使第 210 條至第 215 條之文書者，依偽造、變造文書或登載
不實事項或使登載不實事項之規定處斷。
中華民國刑法第219條
（沒收之特例）
偽造之印章、印文或署押，不問屬於犯人與否，沒收之。
附表一：
┌──┬────────────┬────────┬────┬────┬────────────┬───────┐
│編號│       文件名稱         │     欄位       │時  間  │地  點  │偽造署押及指印之數量    │文件存放卷內位│
│    │                        │                │        │        │                        │置            │
├──┼────────────┼────────┼────┼────┼────────────┼───────┤
│ 1  │桃園縣政府警察局中壢分局│被詢問人欄      │98年7 月│桃園縣政│「李迎福」簽名2 枚、指印│臺灣桃園地方法│
│    │仁愛派出所第一次調查筆錄│                │16日晚間│府警察局│2 枚                    │院檢察署98年度│
│    │                        │                │11時5分 │中壢分局│                        │速偵字第5000號│
│    │                        │                │        │仁愛派出│                        │卷第6頁       │
│    │                        │                │        │所      │                        │              │
├──┼────────────┼────────┼────┼────┼────────────┼───────┤
│ 2  │桃園縣政府警察局中壢分局│受詢問人欄      │98年7 月│桃園縣政│「李迎福」簽名2 枚、指印│同前偵卷第7 至│
│    │仁愛派出所第二次調查筆錄│                │17日上午│府警察局│6 枚                    │9頁           │
│    │                        │                │5時48分 │中壢分局│                        │              │
│    │                        │                │        │仁愛派出│                        │              │
│    │                        │                │        │所      │                        │              │
├──┼────────────┼────────┼────┼────┼────────────┼───────┤
│ 3  │嫌疑人相片              │嫌疑人簽名捺印欄│98年7 月│桃園縣政│「李迎福」簽名1 枚、指印│同前偵卷第11頁│
│    │                        │                │17日上午│府警察局│1 枚                    │              │
│    │                        │                │5時35分 │中壢分局│                        │              │
│    │                        │                │        │仁愛派出│                        │              │
│    │                        │                │        │所      │                        │              │
├──┼────────────┼────────┼────┼────┼────────────┼───────┤
│ 4  │李迎福口卡片            │空白處          │98年7 月│桃園縣政│「李迎福」簽名1 枚、指印│同前偵卷第12頁│
│    │                        │                │17日上午│府警察局│1 枚                    │              │
│    │                        │                │5時35分 │中壢分局│                        │              │
│    │                        │                │        │仁愛派出│                        │              │
│    │                        │                │        │所      │                        │              │
├──┼────────────┼────────┼────┼────┼────────────┼───────┤
│ 5  │桃園縣政府警察局道路交通│被測人欄        │98年7 月│桃園縣政│「李迎福」簽名1 枚、指印│同前偵卷第15頁│
│    │攔檢當事人酒精測定紀錄表│                │16日晚間│府警察局│1 枚                    │              │
│    │                        │                │10時27分│中壢分局│                        │              │
│    │                        │                │        │仁愛派出│                        │              │
│    │                        │                │        │所      │                        │              │
├──┼────────────┼────────┼────┼────┼────────────┼───────┤
│ 6  │桃園縣政府警察局汽車駕駛│受測者簽章欄    │98年7 月│桃園縣政│「李迎福」簽名1 枚、指印│同前偵卷第16頁│
│    │人酒後生理協調平衡檢測紀│                │16日晚間│府警察局│1 枚                    │              │
│    │錄卡                    │                │10時30分│中壢分局│                        │              │
│    │                        │                │        │仁愛派出│                        │              │
│    │                        │                │        │所      │                        │              │
├──┼────────────┼────────┼────┼────┼────────────┼───────┤
│ 7  │桃園縣政府警察局桃警局交│收受通知聯者簽章│98年7 月│桃園縣政│存根聯及移送聯「李迎福」│同前偵卷第17頁│
│    │字第DB0000000 號舉發違反│欄              │16日晚間│府警察局│簽名各1 枚              │              │
│    │道路交通管理事件通知單  │                │10時27分│中壢分局│                        │              │
│    │                        │                │        │仁愛派出│                        │              │
│    │                        │                │        │所      │                        │              │
├──┼────────────┼────────┼────┼────┼────────────┼───────┤
│ 8  │權利告知書存查聯        │被告知人欄      │98年7 月│桃園縣政│「李迎福」簽名1 枚、指印│同前偵卷第19頁│
│    │                        │                │16日晚間│府警察局│1枚                     │              │
│    │                        │                │10時30分│中壢分局│                        │              │
│    │                        │                │        │仁愛派出│                        │              │
│    │                        │                │        │所      │                        │              │
├──┼────────────┼────────┼────┼────┼────────────┼───────┤
│ 9  │逮捕告知本人通知書      │被通知人簽名捺印│98年7 月│桃園縣政│「李迎福」簽名1 枚、指印│同前偵卷第20頁│
│    │                        │欄              │16日晚間│府警察局│1枚                     │              │
│    │                        │                │10時30分│中壢分局│                        │              │
│    │                        │                │        │仁愛派出│                        │              │
│    │                        │                │        │所      │                        │              │
├──┼────────────┼────────┼────┼────┼────────────┼───────┤
│ 10 │逮捕告知親友通知書      │被通知人簽名捺印│98年7 月│桃園縣政│「李迎福」簽名1 枚、指印│同前偵卷第21頁│
│    │                        │欄              │16日晚間│府警察局│1枚                     │              │
│    │                        │                │10時30分│中壢分局│                        │              │
│    │                        │                │        │仁愛派出│                        │              │
│    │                        │                │        │所      │                        │              │
├──┼────────────┼────────┼────┼────┼────────────┼───────┤
│ 11 │指紋卡片                │空白欄位        │98年7 月│桃園縣政│「李迎福」指印16枚      │同前偵卷第22頁│
│    │                        │                │17日某時│府警察局│                        │正反面        │
│    │                        │                │        │中壢分局│                        │              │
│    │                        │                │        │仁愛派出│                        │              │
│    │                        │                │        │所      │                        │              │
├──┼────────────┼────────┼────┼────┼────────────┼───────┤
│ 12 │臺灣桃園地方法院檢察署檢│受訊問人欄      │98年7 月│臺灣桃園│「李迎福」簽名1枚       │同前偵卷第25頁│
│    │察官訊問筆錄            │                │17日晚間│地方法院│                        │              │
│    │                        │                │9時41分 │檢察署  │                        │              │
└──┴────────────┴────────┴────┴────┴────────────┴───────┘
附表二：
┌──┬────────────┬────────┬────┬────┬────────────┬───────┐
│編號│文件名稱                │ 欄位           │時間    │地點    │偽造署押及指印與其數量  │文件存放卷內位│
│    │                        │                │        │        │                        │置            │
├──┼────────────┼────────┼────┼────┼────────────┼───────┤
│ 1  │桃園縣政府警察局平鎮分局│受詢問人簽名欄、│98年7 月│桃園縣政│「李迎福」簽名3 枚、指印│臺灣桃園地方法│
│    │龍岡派出所第一次調查筆錄│告知權利欄、騎縫│19日晚間│府警察局│7枚                     │院檢察署98年度│
│    │                        │章              │6時40分 │平鎮分局│                        │速偵字第4961號│
│    │                        │                │        │龍岡派出│                        │卷第5 至7 頁  │
│    │                        │                │        │所      │                        │              │
├──┼────────────┼────────┼────┼────┼────────────┼───────┤
│ 2  │李迎福口卡片            │空白處          │98年7 月│桃園縣政│「李迎福」簽名1 枚、指印│同前偵卷第10頁│
│    │                        │                │19日晚間│府警察局│1枚                     │              │
│    │                        │                │某時    │平鎮分局│                        │              │
│    │                        │                │        │龍岡派出│                        │              │
│    │                        │                │        │所      │                        │              │
├──┼────────────┼────────┼────┼────┼────────────┼───────┤
│ 3  │桃園縣政府警察局道路交通│受測者欄        │98年7 月│桃園縣政│「李迎福」簽名1 枚、指印│同前偵卷第11頁│
│    │事故當事人酒精測定紀錄表│                │19日下午│府警察局│1枚                     │              │
│    │表                      │                │5時57分 │平鎮分局│                        │              │
│    │                        │                │        │龍岡派出│                        │              │
│    │                        │                │        │所      │                        │              │
├──┼────────────┼────────┼────┼────┼────────────┼───────┤
│ 4  │桃園縣政府警察局汽車駕駛│受測者簽章欄    │98年7 月│桃園縣政│「李迎福」簽名1 枚、指印│同前偵卷第12頁│
│    │人酒後生理協調平衡檢測紀│                │19日晚間│府警察局│1枚                     │              │
│    │錄卡                    │                │6時15分 │平鎮分局│                        │              │
│    │                        │                │        │龍岡派出│                        │              │
│    │                        │                │        │所      │                        │              │
├──┼────────────┼────────┼────┼────┼────────────┼───────┤
│ 5  │權利告知書存查聯        │被告知人欄      │98年7 月│桃園縣政│「李迎福」簽名1 枚、指印│同前偵卷第15頁│
│    │                        │                │19日晚間│府警察局│1枚                     │              │
│    │                        │                │6時     │平鎮分局│                        │              │
│    │                        │                │        │龍岡派出│                        │              │
│    │                        │                │        │所      │                        │              │
├──┼────────────┼────────┼────┼────┼────────────┼───────┤
│ 6  │逮捕告知本人通知書      │被通知人簽名捺印│98年7 月│桃園縣政│「李迎福」簽名1 枚、指印│同前偵卷第16頁│
│    │                        │欄              │19日晚間│府警察局│1枚                     │              │
│    │                        │                │6時     │平鎮分局│                        │              │
│    │                        │                │        │龍岡派出│                        │              │
│    │                        │                │        │所      │                        │              │
├──┼────────────┼────────┼────┼────┼────────────┼───────┤
│ 7  │逮捕告知親友通知書      │被通知人簽名捺印│98年7 月│桃園縣政│「李迎福」簽名1 枚、指印│同前偵卷第17頁│
│    │                        │欄              │19日晚間│府警察局│1枚                     │              │
│    │                        │                │6時5分  │平鎮分局│                        │              │
│    │                        │                │        │龍岡派出│                        │              │
│    │                        │                │        │所      │                        │              │
├──┼────────────┼────────┼────┼────┼────────────┼───────┤
│ 8  │指紋卡片                │空白欄位        │98年7 月│桃園縣政│「李迎福」指印16枚      │同前偵卷第18頁│
│    │                        │                │19日某時│府警察局│                        │正反面        │
│    │                        │                │        │平鎮分局│                        │              │
│    │                        │                │        │龍岡派出│                        │              │
│    │                        │                │        │所      │                        │              │
├──┼────────────┼────────┼────┼────┼────────────┼───────┤
│ 9  │臺灣桃園地方法院檢察署檢│受訊問人欄      │98年7 月│臺灣桃園│「李迎福」簽名1枚       │同前偵卷第21頁│
│    │察官訊問筆錄            │                │19日晚間│地方法院│                        │              │
│    │                        │                │9時30分 │檢察署  │                        │              │
│    │                        │                │        │        │                        │              │
│    │                        │                │        │        │                        │              │
├──┼────────────┼────────┼────┼────┼────────────┼───────┤
│ 10 │桃園縣政府警察局桃警局交│收受通知聯者簽章│98年7 月│桃園縣政│存根聯及移送聯「李迎福」│臺灣桃園地方法│
│    │字第DB0000000 號舉發違反│欄              │19日下午│府警察局│簽名各1 枚              │院檢察署98年度│
│    │道路交通管理事件通知單  │                │5時57分 │平鎮分局│                        │偵字第21382 號│
│    │                        │                │        │龍岡派出│                        │卷第30頁      │
│    │                        │                │        │所      │                        │              │
└──┴────────────┴────────┴────┴────┴────────────┴───────┘